臺灣高雄地方法院刑事判決           100年度審訴字第2196號
公  訴  人  臺灣高雄地方法院檢察署檢察官
被      告  吳漢泰
上列被告因毒品危害防制條例案件，經檢察官提起公訴（100 年
度毒偵字第3394號），嗣因被告就被訴事實為有罪之陳述，經本
院依簡式審判程序審理，判決如下：
    主  文
吳漢泰施用第一級毒品，累犯，處有期徒刑拾月。
    事  實
一、吳漢泰前於民國88年間因施用毒品案件，經本院以88年度毒
    聲字第3726號裁定令入勒戒處所觀察、勒戒後，認無繼續施
    用毒品之傾向，經臺灣高雄地方法院檢察署檢察官以88年度
    偵字第13164 號不起訴處分確定。又因施用毒品案件，經本
    院以92年度毒聲字第2725號裁定令入勒戒處所觀察、勒戒後
    ，認無繼續施用毒品之傾向，並經臺灣高雄地方法院檢察署
    檢察官以92年度毒偵字第2479號不起訴處分確定。復於前開
    觀察勒戒執行完畢5 年內，因施用毒品案件，經本院以94
    年度訴字第1218號判處有期徒刑11月確定；又因竊盜及施用
    毒品案件，分別經本院以96年度簡字第770 號判處有期徒刑
    3 月（於96年6 月23日執行完畢）、96年度簡字第1457號判
    處有期徒刑4 月、96年度訴字第1041號判處有期徒刑1 年及
    96年訴字第1691號判處有期徒刑8 月〈經臺灣高等法院高雄
    分院以96年度上訴字第1371號駁回上訴確定〉，上開各案經
    減刑並合併定應執行有期徒刑1 年確定。再因竊盜及施用毒
    品案件，分別經臺灣臺南地方法院以96年易字第1600號判處
    有期徒刑5 月、本院以97年度審訴字第275 號判處有期徒刑
    10月確定，上開2 罪與前揭應執行有期徒1 年接續執行，於
    99年4 月16日（扣除已執行之竊盜案3 月）縮刑期滿執行完
    畢。詎其仍不知悔改及戒除毒癮，復基於施用第一級毒品海
    洛因之犯意，於100 年4 月6 日11時許，於高雄市路○區○
    ○路514 號住處內，以針筒注射方式，施用第一級毒品海洛
    因1 次，嗣於100 年4 月7 日，為警持搜索票搜索其住處，
    經徵得其同意採集尿液送驗，結果呈嗎啡、可待因陽性反應
    ，始獲上情。
二、案經高雄市政府警察局刑事警察大隊移送臺灣高雄地方法院
    檢察署檢察官偵查起訴。
    理  由
一、本件被告所犯為死刑、無期徒刑、最輕本刑為3 年以上有期
    徒刑以外之罪，其於準備程序中就被訴事實為有罪之陳述，
    經本院告知簡式審判程序之旨，並聽取當事人意見後，合議
    庭認宜進行簡式審判程序，爰依刑事訴訟法第273 條之1第1
    項規定，裁定由受命法官獨任進行簡式審判程序，合先敘明
    。
二、據訊被告吳漢泰對於上揭時、地，施用第一級毒品海洛因事
    實，坦承不諱；又其為警所採集尿液經送檢驗結果呈嗎啡、
    可待因之陽性反應，有高雄市政府警察局刑警事警察大隊偵
    辦毒品案件尿液採證檢驗對照表（代號：L00-000-00）及台
    灣檢驗科技股份有限公司100 年5 月16日濫用藥物檢驗報告
    （檢體編號：L00-000-00）各1 份附卷可稽，足認被告自白
    核與事證相符，自得為認定被告犯罪之依據。故本案事證明
    確，被告犯行堪以認定。又被告曾受如事實欄所載之觀察、
    勒戒處分，於執行完畢後5 年內，再犯施用毒品罪而經依法
    追訴處罰完畢等事實，亦有卷附本院院內裁判案件紀錄表、
    臺灣高等法院被告前案紀錄表各1 份在卷可參，被告既曾於
    「5 年內再犯」，且經法院判處罪刑確定，被告復於本件施
    用第一級毒品為警查獲，即非屬毒品危害防制條例第20條第
    3 項所定「5 年後再犯」之情形，仍應依法論罪科刑。
三、核被告所為，係犯毒品危害防制條例第10條第1 項之施用第
    一級毒品罪。被告為施用而持有第一級毒品之低度行為，為
    施用第一級毒品之高度行為所吸收，不另論罪。又被告有如
    事實欄所記載論罪科刑執行完畢之紀錄，有上開被告前案紀
    錄表附卷可考，其於有期徒刑執行完畢後，5 年內故意再犯
    本件有期徒刑以上之罪，為累犯，應依刑法第47條第1 項規
    定，加重其刑。爰審酌被告前因施用毒品案件，迭經觀察、
    勒戒及法院科刑判決後，竟再為本件犯行，足見其惡習已深
    ，且戒絕毒癮之意志不堅，未能體悟施用毒品對自己、家人
    造成之傷害及社會之負擔，自屬可議；惟參以被告犯後坦承
    犯行，且施用毒品本質上係屬戕害自身健康之行為，尚未直
    接危害他人，反社會性程度應屬較低，及其前因施用毒品經
    論罪科刑之次數，暨其犯罪之動機、目的、手段等一切具體
    情狀，爰量處主文所示之刑，以示懲儆。
四、據上論斷，應依刑事訴訟法第273 條之1 第1 項、第299 條
    第1 項前段，毒品危害防制條例第10條第1 項，刑法第11條
    前段、第47條第1 項，判決如主文。
本案經檢察官林圳義到庭執行職務。
中    華    民    國   100    年    9     月    30    日
                      刑事第十庭  法  官  廖建瑜
以上正本證明與原本無異。
如不服本判決應於收受送達後10日內向本院提出上訴書狀，並應
敘述具體理由；如未敘述上訴理由者，應於上訴期間屆滿後20日
內向本院補提理由書（均須按他造當事人之人數附繕本）「切勿
逕送上級法院」。
中    華    民    國   100    年    9     月    30    日
                                  書記官  李崑良
附錄本案論罪科刑法條：
毒品危害防制條例第10條
施用第一級毒品者，處 6 月以上 5 年以下有期徒刑。
施用第二級毒品者，處 3 年以下有期徒刑。